【裁判字號】    99,台抗,989
【裁判日期】    991209
【裁判案由】    違反毒品危害防制條例聲請具保停止羈押
【裁判全文】
最高法院刑事裁定              九十九年度台抗字第九八九號
抗  告  人  蔡興漢
上列抗告人因違反毒品危害防制條例案件，不服台灣高等法院高
雄分院中華民國九十九年十一月四日駁回具保停止羈押之裁定（
九十九年度聲字第一三二五號），提起抗告，本院裁定如下：
    主  文
抗告駁回。
    理  由
抗告人蔡興漢於原審聲請意旨略以：抗告人對於檢察官起訴之販
賣第二級毒品犯行，業於偵、審時坦承不諱，已無偽造、變造證
據或勾串共犯或犯人之虞；又有固定之住居所，從小就生活在高
雄地區，如以具保、限制住居或禁止出國出海之措施，以代替羈
押之手段，即足以確保追訴、審判或執行程序之順利進行。況抗
告人業於警詢及偵、審中供出毒品之來源，若能查獲該女子，當
可依毒品危害防制條例相關規定減輕其刑。再抗告人所犯縱符合
刑事訴訟法第一百零一條第一項第三款之羈押事由，法官仍須就
犯罪嫌疑是否重大，有無羈押必要，有無不得羈押之情形予以審
酌，非謂合於該款規定之羈押事由，即得予以羈押。又該款規定
，旨在確保訴訟程序順利進行，使國家刑罰權得以實現，以維持
重大之社會秩序及增進重大之公共利益，犯該條款之罪嫌重大者
，仍應有相當理由認為其有逃亡、湮滅、偽造、變造證據或勾串
共犯或證人等之虞，以具保、責付或限制住居等侵害較小之手段
，均不足以確保追訴、審判或執行程序之順利進行，始得羈押，
爰聲請准予具保停止羈押等語。原裁定則以抗告人因毒品危害防
制條例案件，經訊問後，認為抗告人涉犯毒品危害防制條例第四
條第二項之販賣第二級毒品罪嫌重大，且有刑事訴訟法第一百零
一條第一項第一、二、三款之情形，非予羈押，顯難進行審判或
執行，自民國九十九年十月一日起執行羈押。經查，抗告人所涉
如第一審判決書附表一所示之九次販賣第二級毒品罪嫌，已據抗
告人自白不諱，並經證人張心恬、蘇智宏等人證述在卷，復有如
第一審判決附表二所示之物扣案，足認抗告人所涉販賣第二級毒
品之罪嫌，確屬重大，並經第一審就抗告人所犯九次販賣第二級
毒品罪，各處有期徒刑三年十月，並定應執行有期徒刑十四年，
且抗告人所涉販賣第二級毒品罪，為法定本刑七年以上有期徒刑
或無期徒刑之重罪，衡諸上情，為規避較重刑罰之執行而妨礙追
訴、審判程序進行之可能性增加，有事實足認國家刑罰權有難以
實現之虞（危險），為確保訴訟程序順利進行，使國家刑罰權得
以實現，因認顯有羈押抗告人之必要，而予駁回。按有無羈押之
必要性，得否具保、責付、限制住居而停止羈押，均屬事實審法
院得自由裁量、判斷之職權，苟其此項裁量、判斷並不悖乎通常
一般之人日常生活經驗之定則或論理法則，又於裁定書內論述其
何以作此判斷之理由者，即不得任意指為違法而據為提起抗告之
適法理由。經查，原裁定對於其憑何認定本件羈押原因尚未消滅
，抗告人仍有繼續羈押之必要，且不能以具保、責付、限制住居
代替羈押，而駁回其具保停止羈押之聲請，已詳敘其理由，經核
並無違反經驗、論理法則或其他違法情形。抗告意旨仍執已經原
法院指駁之陳詞，就原法院職權裁量之事項，任意指摘原裁定不
當而提起抗告，為無理由，應予駁回。
據上論結，應依刑事訴訟法第四百十二條，裁定如主文。
中    華    民    國  九十九  年   十二   月    九    日
                      最高法院刑事第十一庭
                          審判長法官  黃  一  鑫  
                                法官  張  春  福  
                                法官  林  勤  純  
                                法官  陳  國  文  
                                法官  宋  明  中  
本件正本證明與原本無異
                                      書  記  官  
中    華    民    國  九十九  年   十二   月   二十   日
                                                      Ｅ

司法院資訊處製作；財團法人民間司法改革基金會備份。
